---
title: ""
output:
  html_document:
    theme: cosmo
params: 
  project_name: NA
  project_background: NA
  decision_comment: NA
  n_rows: NA
  n_cols: NA
  n_numeric: NA
  n_categorical: NA
  data_structure_numeric: NA
  data_structure_integer: NA
  data_structure_factor: NA
  eda_plots: NA
  correlation_plot: NA
  mcf: NA
  mcf_rate: NA
  nvz: NA
  lcf: NA
  stand_vars: NA
  norm_vars: NA
  trans_vars: NA
  trans_method: NA
  categorical_vars: NA
  encoding_method: NA
  na_imputation_method_num: NA
  na_imputation_method_cat: NA
  outlier_sd_range: NA
  outlier_imputation_method: NA
  data_structure_numeric_clean: NA
  data_structure_integer_clean: NA
  data_structure_factor_clean: NA
  target_variable: NA
  variable_names: NA
  considered_models: NA
  algorithm_names: NA
  holdout_ratio: NA
  hp_search_method: NA
  hp_validation_method: NA
  hp_validation_times: NA 
  var_validation_method: NA
  var_validation_times: NA 
  rfe_value: NA
  evaluation_criteria: NA
  model_highest: NA
  value_highest: NA
  model_final: NA
  final_kpi1_name: NA
  final_kpi1_value: NA
  final_kpi2_name: NA
  final_kpi2_value: NA
  comparison_plot1: NA
  comparison_plot2: NA
  model_plots1: NA
  model_plots2: NA
  importance_plots: NA
  shapley_plots1: NA
  shapley_plots2: NA
  shapley_case1: NA
  shapley_case2: NA
---

## `r params$project_name ` - Modeling Report

*** 

### <b> 1. Hintergrund & Ausgangsfragestellung </b>

`r params$project_background`

&nbsp;

### <b> 2. Datensatz </b>

Der Datensatz setzt sich aus <b> `r params$n_rows` Beobachtungen </b> und <b> `r params$n_cols` Variablen </b> zusammen. Insgesamt <b> `r params$n_numeric` Variablen </b> weisen ein <b> metrisches Skalenniveau </b> auf. <b> `r params$n_categorical` Variablen </b> zeichnen sich widerum durch ein <b> kategoriales Skalenniveau </b> aus.

## {.tabset .tabset-fade}

### Numerical Variables

```{r, results='asis',echo=FALSE}
params$data_structure_numeric%>% 
  knitr::kable()  %>%
  kableExtra::kable_styling(bootstrap_options = c("striped", "hover", "condensed", "responsive"), fixed_thead = T) %>%
  kableExtra::scroll_box(height = "200px")

```

### Integer Variables

```{r, results='asis',echo=FALSE}
params$data_structure_integer %>% 
  knitr::kable()  %>%
  kableExtra::kable_styling(bootstrap_options = c("striped", "hover", "condensed", "responsive"), fixed_thead = T) %>%
  kableExtra::scroll_box(height = "200px")

```

### Factor Variables

```{r, results='asis',echo=FALSE}
params$data_structure_factor%>% 
  knitr::kable()  %>%
  kableExtra::kable_styling(bootstrap_options = c("striped", "hover", "condensed", "responsive"), fixed_thead = T) %>%
  kableExtra::scroll_box(height = "200px")

```

##

&nbsp;

### <b> 3. Vorbereitung des Datensatzes </b>

Im nächsten Schritt wurden Methoden angewandt, um den Datensatz in ein geeignetes Format für die beabsichtigte Modellierung zu bringen.

---

#### 3.1 Explorative Datenanalyse

Zur fachgemäßen Erörterung notwendiger Preprocessing-Maßnahmen wurde eine umfassende, <b> explorative Datenanalyse </b> durchgeführt. Als primäre Zielsetzung dieser Analyse galt es die Zusammenhänge zwischen der <b> Zielvariable `r params$target_variable` </b> und den im Datensatz enthaltenen Variablen zu beleuchten. Als illustrativer Auszug der Analyse dient die folgende Abbildung, welche die <b> Korrelationsmatrix </b> aller metrischen Variablen und der Zielvariablen visualisiert:

```{r, results='asis', echo=FALSE}

print(tagList(params$correlation_plot))

```

#### 3.2 Variablenbereinigung

Auf Basis der daraus gewonnenen Erkenntnisse wurde der Datensatz um <b> Variablen bereinigt </b>, bei denen sich <b> kein hinreichender Erklärungsbeitrag </b> vermuten ließ. Darüber hinaus wurden zur  Gewährleistung der Modellgüte jene Variablen entfernt, die durch folgende Eigenschaften gekennzeichnet waren:

`r ifelse(params$mcf == TRUE, paste("- [x] Aufweisen einer Korrelation >=", params$mcf_rate, "mit einer anderen Variablen"),"XXX")`
`r ifelse(params$lcf == TRUE,"- [x] Abbildung einer Linearkombination ander Variablen","XXX")`
`r ifelse(params$nvz == TRUE,"- [x] Aufweisen einer Varianzstreuung von (nahezu) 0","XXX")`

Der Ausschluss diente der präventiven <b> Vermeidung von Verfälschungen und Störungen </b> innerhalb der Modellierung, die sich aus dem Einbezug von Variablen mit enstprechenden Eigenschaften ergeben konnten. Für das weitere Vorgehen wurden folgende Variablen einbezogen:

##  {.tabset .tabset-pills}

```{r, results='asis', echo=FALSE}

for(y in 1:length(params$eda_plots)){
  library(shiny)
  cat("###", as.character(params$variable_names[y]), '<br>', '\n')
  
  print(tagList(params$eda_plots[[y]]))
  
  cat('\n', '<br>', '\n\n')
  
}
  

```

#

<div style="margin-top: -4em">

Aufgrund der unterschiedlichen Skalen der einbezogenen, metrischen Variablen wurden folgende <b> Transformations-Verfahren </b> angewandt:

`r ifelse(length(params$stand_vars) > 0, paste("[x] <b> Standardisierung </b> von <i> ",paste(params$stand_vars, collapse =", ")," </i>"), "")`
`r ifelse(length(params$norm_vars) > 0, paste("[x] <b> Normalisierung </b> von <i> ",paste(params$norm_vars, collapse =", ")," </i>"), "")`
`r ifelse(length(params$trans_vars) > 0, paste("[x] <b> ",params$trans_method,"-Transformation </b> von <i> ",paste(params$trans_vars, collapse =", ")," </i>"), "")`

Einbezogene, <b> kategoriale Variablen </b> `r ifelse(length(params$categorical_vars)>0, paste("- <i> ",params$categorical_vars," </i> -"),"")` wurden widerum mittels des <b> `r params$encoding_method`-Encoding</b>  Ansatzes  in <b> binäre Variablen </b> umgewandelt. Fehlende <b> metrische Datenpunkte </b> wurden `r ifelse(params$na_imputation_method_num != "Delete", paste("durch den <b> ", params$na_imputation_method_num, " </b> ersetzt"),"entfernt")` und <b> kategoriale Datenpunkte </b> `r ifelse(params$na_imputation_method_cat != "Delete", paste("durch den <b> ", params$na_imputation_method_cat, " </b> ersetzt"),"entfernt")`. `r ifelse(params$outlier_imputation_method != "Keep", paste("Weiterhin wurden bei allen einbezogenen Variablen eine fachgerechte <b> Behandlung von 'Outliern' </b> unternommen. Hierbei wurden sämtliche Ausprägungen mit einer Distanz von über 1.5 Interquartilsabständen zum 25%- bzw. 75%-Quartil durch den entsprechenden <b> ", params$outlier_imputation_method, "</b> ersetzt."),"")` 

</div>

---

Die folgende Tabelle stellt die wesentlichen Eigenschaften des Datensatzes nach Durchführung der definierten Preprocessing-Maßnahmen dar:

## {.tabset .tabset-fade}

### Numerical Variables

```{r, results='asis',echo=FALSE}
params$data_structure_numeric_clean%>% 
  knitr::kable()  %>%
  kableExtra::kable_styling(bootstrap_options = c("striped", "hover", "condensed", "responsive"), fixed_thead = T) %>%
  kableExtra::scroll_box(height = "200px")

```

### Integer Variables

```{r, results='asis',echo=FALSE}
params$data_structure_integer_clean %>% 
  knitr::kable()  %>%
  kableExtra::kable_styling(bootstrap_options = c("striped", "hover", "condensed", "responsive"), fixed_thead = T) %>%
  kableExtra::scroll_box(height = "200px")

```

### Factor Variables

```{r, results='asis',echo=FALSE}
params$data_structure_factor_clean%>% 
  knitr::kable()  %>%
  kableExtra::kable_styling(bootstrap_options = c("striped", "hover", "condensed", "responsive"), fixed_thead = T) %>%
  kableExtra::scroll_box(height = "200px")

```

##

&nbsp;


### <b> 4. Modellierung </b>

Der bereinigte Datensatz wurde im Folgenden in eine <b> strukturierte Training-Pipeline </b> überführt, in der verschiedene Modellierungsoptionen simuliert und evaluiert wurden. Zur späteren Evaluation von Modellgüte und -stabilität wurden vorab <b> `r params$holdout_ratio` % </b> des Datensatzes als <b> Holdout-Set </b> definiert, welches vom Trainings-Prozess ausgeschlossen wurde. Darüber hinaus wurden <b> Validierungsschleifen </b> innerhalb der Pipeline zur <b> Variablen- und Hyperparameter-Auswahl </b> integriert.

---

#### 4.1 Modellierungs-Vorgehen

 Auf Basis des sich aus der Fragestellung ergebenden Anforderungshorizontes wurden folgende Algorithmen in Erwägung gezogen.
 
```{r, echo=FALSE, results="asis"}
for (i in 1:length(params$considered_models)) {
  cat("- ",params$algorithm_names[[i]], '<br>', '\n')
}
```

Für die Selektion der zugehörigen <b> Hyperparameter </b> wurde nach dem <b> `r params$hp_search_method`-Prinzip </b> verfahren, in denen die Modellierungsgüte für eine Anzahl `r ifelse(params$hp_search_method=="grid", "vorab festgelegter","zufällig ausgewählter")` Parameterkombinationen nacheinander evaluiert wird. Die  <b> Hyperparameter-Kombinationen </b> wurde mittels einer <b>`r as.character(params$hp_validation_times)`-facher `r toupper(params$hp_validation_method) `-Validierung </b> innerhalb der <i> internen Validierungsschleife </i> optimiert. <!-- Parallel dazu wurden innerhalb der <i> externen Validierungsschleife </i> verschiedene Kombination den Erklärvariablen mittels <b> `r params$var_validation_times`-facher `params$var_validation_method` </b> getestet. Die Optimierung erfolgte mittels des <i> 'Recursive Feature Elimination' </i> Verfahrens unter einem <b> RFE-Wert </b> von <b> `params$rfe_value` </b>. -->  

&nbsp;

### <b> 5. Modell-Bewertung </b>

Zur Auswahl des zu <b> präferierenden Modells </b> wurden sowohl <b> Kriterien der Genauigkeit </b> als auch <b> Kriterien der Interpetierbarkeit </b> betrachtet. 

----

#### 5.1 Modell-Genauigkeit 

Die Performance aller einbezogenen Modelle wurden anhand des Indikatores <b> "`r params$evaluation_criteria`" </b> bewertet. Die folgende Abbildung stellt die <b> Streuung der Performance-Werte </b> innerhalb der Validierungsschleifen für jeden Algorithmus dar. Mit einem <b> `r params$evaluation_criteria` </b>  von <b> `r params$value_highest` </b>  weist der Algorithmus <b> "`r params$model_highest`" </b> die höchste, durchschnittliche Prognosekraft auf.

<div class="row">
  <div class="col-md-6" markdown="1">
  `r params$comparison_plot1`
  </div>
  <div class="col-md-6" markdown="1">
  `r params$comparison_plot2`
  </div>
</div>

<div style="margin-top: -2em">
Um ein ganzheitliches Bild bezüglich der Algorithmen-Performance zu gewinnen, wurde darüber hinaus die <b> Verteilungen der prognostizierten Werte </b> betrachtet. Die folgende Abbildungen bilden diese und die <b> Residuen zu den tatsächlichen Werten </b> für die verwendeten Algorithmen ab: 
</div>

## {.tabset .tabset-pills}

```{r, results='asis', echo=FALSE}

if (length(params$model_plots1)==1) {
  
     tagList(column(width=6,params$model_plots1[[1]]),column(width=6,params$model_plots2[[1]]))
  
  } else {
  
  for(h in 1:length(params$model_plots1)){
  library(shiny)
  cat("###", as.character(params$algorithm_names[[h]]), '<br>', '\n')
  print(tagList(column(width=6,params$model_plots1[[h]]),column(width=6,params$model_plots2[[h]])))
  cat('\n', '<br>', '\n\n')
}
  
}

```

##

&nbsp;

<div style="margin-top: -3em">
----

</div>


#### 5.2 Modell-Interpretierbarkeit

Nach Evaluation der Performance wurden alle trainierten Modelle bezüglich <b> Nachvollziehbarkeit und Plausibilität </b>  ihrer Prognostitionen bewertet. Als erster Indikator wurde hierzu zunächst der <b> allgemeine Erklärungsbeitrag </b> der einbezogenen Prediktoren begutachtet. Die folgende Abbildung visualisiert die <b> relative Bedeutung der einbzogenen Variablen </b> für jeden Algorithmus auf aggregiertem Niveau: 

## {.tabset .tabset-pills}

```{r, results='asis', echo=FALSE}

if (length(params$importance_plots)==1) {
  
     tagList(params$importance_plots[[1]])

  } else {
  
  for(h in 1:length(params$importance_plots)){
  library(shiny)
  cat("###", as.character(params$algorithm_names[[h]]), '<br>', '\n')
  print(tagList(params$importance_plots[[h]]))
  cat('\n', '<br>', '\n\n')
  
}
  
}

```

##
 
Die daraus gewonnen Erkenntnisse wurden durch Einbezug eines <b> lokalen Interpretationsindikators </b> - den zugehörigen <b> SHAPLEY-Werten </b> - erweitert. Hierbei wurden <b> `r params$shapley_case1`</b> und <b> `r params$shapley_case2` </b> als illustrative Fälle ausgewählt, um den Einfluss der Variablen auf den entsprechenden Prognostitionswert zu illustrieren:


## {.tabset .tabset-pills}

```{r, results='asis', echo=FALSE}

if (length(params$model_plots1)==1) {
  
     tagList(column(width=6,params$model_plots1[[1]]),column(width=6,params$model_plots2[[1]]))

  
  } else {
  
  for(h in 1:length(params$shapley_plots1)){
  library(shiny)
  cat("###", as.character(params$algorithm_names[[h]]), '<br>', '\n')
  print(tagList(column(width=6,params$shapley_plots1[[h]]),column(width=6,params$shapley_plots2[[h]])))
  cat('\n', '<br>', '\n\n')
}
  
}

```

##

#### 5.3 Präferiertes Modell

Nach sorgfältiger Abwägung aller Modelle bezüglich Genauigkeit und Interpretierbarkeit wurde sich für das Modell <b> `r params$model_final` </b> entschieden. Es wies einen durchschnittlichen <b> `r params$final_kpi1_name`-Wert</b> von <b> `r params$final_kpi1_value` </b> und einen <b> `r params$final_kpi2_name`-Wert</b> von <b> `r params$final_kpi2_value` </b> auf.

</b> 

`r params$decision_comment`

